臺灣高等法院高雄分院刑事判決　　　　　　　　　　九十三年度上訴字第八七二號
　　上　訴　人
　　即　被　告　甲○○
　　義務辯護人　李偉如
右上訴人因違反槍砲彈藥刀械管制條例案件，不服臺灣屏東地方法院九十三年度訴緝
字第一五號中華民國九十三年七月二十三日第一審判決（起訴案號：臺灣屏東地方法
院檢察署八十八年度偵字第六二二五號），提起上訴，本院判決如左：
    主  文
原判決撤銷。
甲○○未經許可，寄藏手槍，處有期徒刑陸年，併科罰金新臺幣貳拾萬元，罰金如易
服勞役，以罰金總額與陸個月之日數比例折算。
扣案之義大利ＢＥＲＥＴＴＡ廠製九二ＦＳ型制式口徑九ＭＭ半自動手槍壹枝（含彈
匣壹個、槍枝管制編號0000000000）、制式口徑九ＭＭ之半自動手槍用子
彈拾壹顆，均沒收。
    事  實
一、甲○○自民國八十一年間起，因先後違反槍砲彈藥刀械管制條例、肅清煙毒條例
    、偽造文書及殺人未遂等案件，經法院更定應執行有期徒刑十年，於八十二年八
    月二十七日入監服刑，於八十七年二月二十日假釋出獄，嗣因違反保護管束情節
    重大，經法院撤銷假釋，甫於九十三年五月八日通緝到案入監續服殘刑四年十月
    （至九十八年三月八日始縮刑期滿，不構成累犯）。其明知制式手槍及制式子彈
    殺傷力強大，均屬槍砲彈藥刀械管制條例禁止非法持有、寄藏之違禁物，竟自八
    十一年十一月間起，未經許可，在屏東縣恒春鎮大功里後壁湖漁港（起訴書誤載
    為屏東縣里港鄉○○村○○街三二號），收受陳恆志（八十四年一月二十日死亡
    ，業經檢察官不起訴處分）所交付其保管之義大利ＢＥＲＥＴＴＡ廠製九二ＦＳ
    型制式口徑九ＭＭ半自動手槍一枝（含彈匣一個、槍枝管制編號0000000
    000）及制式口徑九ＭＭ之半自動手槍用子彈十四顆，而非法寄藏之。嗣於八
    十八年九月七日十六時三十分許，在友人黃森銀位於屏東縣里港鄉○○村○○街
    三二號住處泡茶時遇警臨檢，趁逃逸時將身上所攜帶上述槍彈丟棄於黃森銀住宅
    後方空地為警查獲，並扣得前揭槍彈（該制式子彈送鑑時試射三顆，現剩十一顆
    ）。
二、案經屏東縣警察局里港分局報告臺灣屏東地方法院檢察署檢察官偵查起訴，甲○
    ○於審理中逃匿，經發佈通緝始到案審理。
    理  由
一、右揭事實，業據上訴人即被告甲○○於警訊、偵查、原審中及本院審理時坦認不
    諱，核與證人黃森銀於警訊時所證述之情節相符，並有卷附查獲時拍攝之現場相
    片十幀及扣案前開槍彈可佐。又上開扣案之槍彈，經送內政部警政署刑事警察局
    鑑定結果，認送鑑制式九二手槍一枝（含彈匣一個、槍枝管制編號000000
    0000），係義大利ＢＥＲＥＴＴＡ廠製九二ＦＳ型製式口徑九ＭＭ半自動手
    槍，槍號為Ｌ１６０２３Ｚ，槍管內具六條右旋來復線，機械性能良好，認具殺
    傷力；送鑑子彈十四顆，認均係制式口徑九ＭＭ之半自動手槍用子彈，其彈底標
    記分別ＡＰ九ＭＭ（共四顆，試射三顆）、Ｃ９Ｘ１９Ｊ９２（三顆）、ＡＣＰ
    ９６九ＭＭ（二顆）、Ｇ．Ｆ．Ｌ．ＬＵＧＥＲ九ＭＭ（二顆）、ＷＩＮＬＵＧ
    ＥＲ九ＭＭ（壹顆）、ＷＣＣ１０－１８九ＭＭ（一顆）及九ＭＭ８２ＴＺ（一
    顆），經試射三顆，均具殺傷力。有該局八十八年九月十七日刑鑑字第九三○九
    八號槍彈鑑驗通知書在卷可稽。本件事證明確，被告犯行堪予認定。
二、核被告甲○○所為，係犯槍砲彈藥刀械管制條例第七條第四項之未經許可寄藏手
    槍罪；及同法第十二條第四項之未經許可寄藏子彈罪。被告以一寄藏行為，同時
    寄藏手槍及子彈，觸犯二構成要件不同之罪名，為想像競合犯，應依刑法第五十
    五條規定從一重之未經許可寄藏手槍罪論處。公訴人認係犯未經許可持有手槍、
    子彈罪，惟查上開手槍、子彈係陳恆志於八十一年十一月間交被告保管，嗣因被
    告於八十二年八月二十七日起至八十七年二月二十日止在監服刑，故未交還，此
    據被告供明在卷，且無證據證明陳恆志有轉讓、贈與或借予被告使用，足認上開
    槍彈係陳恆志交被告寄藏，檢察官起訴法條，尚有未洽，應予變更。又寄藏手槍
    、子彈罪為繼續犯，於其終止寄藏之前，犯罪行為仍在繼續實施之中，其間法律
    縱有變更，但其行為既繼續實施至新法施行以後，自無行為後法律變更之可言（
    最高法院九十二年度台上字第六二八八號、九十年度台上字第一六五九號、八十
    九年度台非字第一八六號判決參照）。辯護人主張寄藏槍彈為狀態繼續，非行為
    繼續，應適用行為時即修正前槍砲彈藥刀械管制條例處斷，尚有誤會。
三、原審論處被告罪刑，固非無見，惟查上開槍彈係陳恆志交被告寄藏，原判決認係
    被告未經許可持有，尚有未洽，被告上訴意旨，執此指摘原判決不當，為有理由
    ，自應由本院撤銷改判。茲審酌被告曾有多項犯罪前科，未經許可寄藏殺傷力強
    大之制式手槍、子彈，其行為足對社會治安構成嚴重危害，及犯後坦認犯行，態
    度良好等一切情狀，爰酌情量處如主文第二項所示之刑，罰金部分如易服勞役，
    以罰金總額與陸個月之日數比率折算，以示儆懲。扣案之義大利ＢＥＲＥＴＴＡ
    廠製九二ＦＳ型制式口徑九ＭＭ半自動手槍一枝（含彈匣一個、槍枝管制編號0
    000000000）及制式口徑九ＭＭ之半自動手槍用子彈十四顆，惟送鑑驗
    時已試射制式子彈三顆，僅餘十一顆，均為違禁物，應依刑法第三十八條第一項
    第一款之規定宣告沒收。其餘扣案制式子彈三顆則因試射完畢已不具殺傷力，爰
    不併予宣告沒收，併此敘明。
據上論結，應依刑事訴訟法第三百六十九條第一項前段、第三百六十四條、第二百九
十九條第一項前段、第三百條、槍砲彈藥刀械管制條例第七條第四項、第十二條第四
項，刑法第十一條前段、第五十五條、第四十二條第三項、第三十八條第一項第一款
，罰金罰鍰提高標準條例第二條，現行法規定所定貨幣單位折算新臺幣條例第二條，
判決如主文。
本案經檢察官陳建年到庭執行職務。
中      華      民      國    九十三    年      十      月    二十二    日
                              臺灣高等法院高雄分院刑事第三庭
                                  審判長法官  周賢銳
                                        法官  謝宏宗
                                        法官  黃建榮
右正本證明與原本無異。
如不服本判決應於收受本判決後十日內向本院提出上訴書狀，其未述上訴理由者，
並得於提起上訴後十日內向本院補提理由書狀（均須按他造當事人之人數附繕本)「
切勿逕送上級法院」。
                                      書記官  陳靖華
中    華    民    國      九十三      年      十      月     二十二   日
附錄本判決論罪科刑法條全文
槍砲彈藥刀械管制條例第七條
未經許可，製造、販賣或運輸火砲、肩射武器、機關槍、衝鋒槍、卡柄槍
、自動步槍、普通步槍、馬槍、手槍或各類砲彈、炸彈、爆裂物者，處死
刑、無期徒刑或七年以上有期徒刑；處徒刑者，併科新台幣三千萬元以下
罰金。
未經許可，轉讓、出租或出借前項所列槍砲、彈藥者，處無期徒刑或五年
以上有期徒刑，併科新台幣一千萬元以下罰金。
意圖供自己或他人犯罪之用，而犯前二項之罪者，處死刑或無期徒刑；處
徒刑者，併科新台幣五千萬元以下罰金。
未經許可，持有、寄藏或意圖販賣而陳列第一項所列槍砲、彈藥者，處五
年以上有期徒刑，併科新台幣一千萬元以下罰金。
第一項至第三項之未遂犯罰之。
槍砲彈藥刀械管制條例第十二條
未經許可，製造、販賣或運輸子彈者，處一年以上七年以下有期徒刑，併
科新台幣五百萬元以下罰金。
未經許可，轉讓、出租或出借子彈者，處六月以上五年以下有期徒刑，併
科新台幣三百萬元以下罰金。
意圖供自己或他人犯罪之用，而犯前二項之罪者，處三年以上十年以下有
期徒刑，併科新台幣七百萬元以下罰金。
未經許可，持有、寄藏或意圖販賣而陳列子彈者，處五年以下有期徒刑，
併科新台幣三百萬元以下罰金。
第一項至第三項之未遂犯罰之。
